【裁判字號】    90,易,3344
【裁判日期】    900928
【裁判案由】    違反就業服務法
【裁判全文】
臺灣高雄地方法院刑事判決                          九十年度易字第三三四四號
    公  訴  人  臺灣高雄地方法院檢察署檢察官
    被      告  乙○○
    被      告  甲○○
右列被告等因違反就業服務法案件，經檢察官提起公訴（九十年度偵字第一二六六四
號），本院判決如左：
    主  文
乙○○違反雇主不得以本人名義聘僱外國人為他人工作之規定，其聘僱人數為一人，
處罰金新台幣肆萬元，如易服勞役，以新台幣玖佰元即銀元參佰元折算壹日。
甲○○違反雇主不得未經許可，聘僱他人所申請聘僱之外國人之規定，其聘僱人數為
一人，處罰金新台幣肆萬元，如易服勞役，以新台幣玖佰元即銀元參佰元折算壹日。
    事  實
一、乙○○明知不得以本人名義聘僱外國人為他人工作，甲○○亦明知雇主不得未經
    許可，聘僱他人所申請聘僱之外國人之規定。緣乙○○申請獲准自民國八十九年
    八月二十三日起至九十年八月二十三日止，僱用菲律賓籍女子ＤＩＡＺ  ＤＥＬ
    ＩＬＡＨ  ＢＯＮＩＬＬＡ來台擔任監護工，在高雄市○○區○○路十三號住處
    ，照顧其父親蕭再傑，詎於八十九年八月二十三日該外勞入境來台時，即將之載
    往位於高雄市楠梓加工區○○○路二號「嘉銘工程有限公司（下稱嘉銘公司）」
    ，由甲○○僱用，在上址工廠內從事煮飯、打掃環境及搬運等工作，並在高雄市
    三民區○○街四十八號甲○○住處，從事洗衣及清潔打掃等工作。嗣於九十年四
    月十九日下午三時二十分許，在嘉銘公司上址工廠內，為警當場查獲。
二、案經高雄市政府警察局移送台灣高雄地方法院檢察署檢察官偵查起訴。
    理  由
一、訊據被告乙○○固坦認確有申請獲准自八十九年八月二十三日起至九十年八月二
    十三日止，僱用菲律賓籍女子ＤＩＡＺ  ＤＥＬＩＬＡＨ  ＢＯＮＩＬＬＡ來台
    擔任監護工，在高雄市○○區○○路十三號住處，照顧其父親蕭再傑，而於八十
    九年八月二十三日該名外勞入境來台後，即住居在上址甲○○住處之事實；被告
    甲○○亦坦認確有自八十九年八月二十三日起，該名外勞即住在其上址住處之事
    實不諱；惟均矢口否認有何上揭犯行，被告乙○○辯稱：伊與妹蕭素珍（即甲○
    ○之妻）輪流照顧父親，因伊在高雄市○○區○○路十三號家中無法提供外勞住
    宿，因此將該外勞安置在伊妹蕭素珍住處云云；被告甲○○則辯稱：該名外勞係
    乙○○申請來照顧伊岳父的，因乙○○上址住處無法提供房間供該外勞居住，且
    岳父係由乙○○與伊妻蕭淑珍輪流照顧，所以將該外勞安置在伊住處，而於查獲
    當日蕭素珍帶伊岳父前往醫院就診，因怕外勞逃逸，故將該外勞留在工廠內，又
    該外勞僅照顧伊岳父，並無從事工廠內之工作，且伊如需用外勞，自己申請即可
    ，不須透過乙○○申請云云。然查：
  (一)被告乙○○確有申請獲准自八十九年八月二十三日起至九十年八月二十三日止，
    僱用菲律賓籍女子ＤＩＡＺ、ＤＥＬＩＬＡＨ、ＢＯＮＩＬＬＡ來台擔任監護工
    ，在高雄市○○區○○路十三號住處，照顧其父親蕭再傑，而於八十九年八月二
    十三日該名外勞入境來台時，即住居在上址甲○○住處，嗣於九十年四月十九日
    下午三時二十分許，在嘉銘公司上址工廠內，為警當場查獲之事實，業據被告乙
    ○○及甲○○於警訊及偵、審時供承不諱，核與證人即該菲律賓籍監護工ＤＩＡ
    Ｚ  ＤＥＬＩＬＡＨ  ＢＯＮＩＬＬＡ於警訊時證述之情節大致相符，並有該名
    外勞之護照、中華民國外僑居留證等影本、居留外僑作業外勞詳細資料表及高雄
    市政府局外事科外事服務站臨檢紀錄表等影本附卷可稽。是此部分之事實，堪信
    為真實。
  (二)證人即菲律賓籍監護工ＤＩＡＺ  ＤＥＬＩＬＡＨ  ＢＯＮＩＬＬＡ於警訊時證
    述：伊係來台從事監護工的，於八十九年八月二十三日入境台灣，即被帶到嘉銘
    公司之工廠內工作，從事煮飯、打掃環境及搬運等工作，下班後就被帶到高雄市
    三民區○○街四十八號老闆（甲○○）家中，從事洗衣、打掃住處環境，而伊僅
    見過蕭再傑乙次，均未從事監護之工作，亦未去過申請之雇主乙○○之住處，於
    九十年四月十九日下午三時二十分許，伊在工廠內以推車搬運加工物品時，為警
    查獲等語，而該名菲律賓籍監護工僅係單純為賺取金錢，與被告等素無仇隙，自
    無誣陷被告等之理，其證詞應堪信為真實。又證人即在場稽核之人員吳靜如、蔡
    枳倩於偵查證稱：伊等至嘉銘公司上址工廠內時，見該菲律賓女子ＤＩＡＺ  Ｄ
    ＥＬＩＬＡＨ  ＢＯＮＩＬＬＡ在作搬運貨物的動作等語。
  (三)綜據上述事證以觀，被告乙○○確將以其名義申請聘僱來台擔任監護工之菲律賓
    籍女子ＤＩＡＺ  ＤＥＬＩＬＡＨ  ＢＯＮＩＬＬＡ，自八十九年八月二十三日
    該外勞入境來台時，即由被告甲○○予以僱用，在嘉銘公司上址工廠內及上開被
    告甲○○住處，從事煮飯、搬運、洗衣及打掃環境等工作之事實，堪予認定。從
    而，被告等所辯上情，應屬事後卸責之詞，不足採信。
  (四)雖證人蕭素珍於警訊及偵查時證稱：因伊與兄乙○○輪流照顧父親，且乙○○住
    處並無房間提供該外勞住宿，因此將該外勞安置在伊住處，該外勞確實係在照顧
    伊父親的，查獲當日伊帶父親前往醫院復健，因怕外勞逃逸故將該外勞留在工廠
    ，並無叫該外勞在工廠內從事任何工作等語，惟證人蕭素珍與被告等間具有兄妹
    、夫妻關係，其證詞難免有所偏頗，故無法據以為有利被告等事實認定之依據，
    附此敘明。
二、核被告乙○○所為，係違反就業服務法第五十三條第二款以本人名義聘僱外國人
    為他人工作之規定，其聘僱人數為一人，應依同法第五十八條第一項前段論處；
    被告甲○○所為，係違反就業服務法第五十三條第三款未經許可聘僱他人所申請
    聘僱之外國人之規定，其聘僱人數為一人，應依同法第五十八條第一項前段論處
。爰審酌被告等之品行，影響主管機關對於外籍勞工管理，犯罪動機、目的、手
    段、犯罪情節，及被告等犯後均未坦承犯行等一切情狀，分別量處如主文所示之
    刑，並均諭知易服勞役之折算標準，以資懲儆。
據上論斷，應依刑事訴訟法第二百九十九條第一項前段，就業服務法第五十八條第一
項前段，刑法第十一條前段、第四十二條第二項，罰金罰鍰提高標準條例第一條前段
、第二條，現行法規所定貨幣單位折算新台幣條例第二條，判決如主文。
本案經檢察官鄧藤墩到庭執行職務。
中      華      民      國      九十    年      九    月      二十八    日
                                  臺灣高雄地方法院刑事第六庭
                                      法  官   洪榮家
右正本證明與原本無異。
如不服本判決，應於判決送達後十日內，向本院提出上訴狀。
                                      書記官   陳寰瑛
中      華      民      國      九十    年      九    月      二十八    日
附錄本案論罪科刑法條全文：
就業服務法第五十三條第二款、第三款：
  雇主不得有左列行為：
  二、以本人名義聘僱外國人為他人工作。
  三、未經許可聘僱或留用他人所申請聘僱之外國人。
就業服務法第五十八條：
  違反第五十三條第一款、第二款或第三款規定，其聘僱或留用人數為一人者，處六
  月以下有期徒刑、拘役或科或併科新台幣九萬元以下罰金；其聘僱或留用人數為二
  人以上者，處三年以下有期徒刑、拘役或科或併科新台幣三十萬元以下罰金。
  法人之代表人、法人或自然人之代理人、受僱人或其他從業人員，因執行業務犯前
  項之罪者，除處罰其行為人外，對該法人或自然人亦科以前項之罰金。


司法院資訊處製作；財團法人民間司法改革基金會備份。
